臺灣桃園地方法院刑事判決　　　　　　　 95年度易字第916號
公　訴　人　臺灣桃園地方法院檢察署檢察官
被　　　告　乙○○
　　　　　　丙○○
　　　　　　　　　　弄67號
上列一人之
選任辯護人　許桂挺律師
上列被告因竊盜案件，經檢察官聲請簡易判決處刑（95年度偵字
第6260號），本院認不應以簡易判決處刑，適用通常程序判決如
下：
    主  文
乙○○、丙○○均無罪。
    理  由
一、聲請簡易判決處刑意旨略以：被告乙○○與丙○○共同基於
    意圖為自己不法之所有，於民國94年10月28日凌晨2 時39分
    許，由被告丙○○駕駛車號4318—HC號自小客車，搭載被告
    乙○○，至桃園縣龜山鄉○○○街與文化七路口，由被告乙○○下車竊取告訴人甲○○所使用車號5E—6280號自小客車
    ，被告丙○○則在旁把風，得手後，即由被告乙○○駕駛被
    竊自小客車離去，嗣告訴人甲○○報案後，員警依據社區監
    視錄影系統，循線查獲上情，因認被告2 人均涉犯刑法第
    320 條第1 項之竊盜罪嫌。
二、按犯罪事實應依證據認定之，無證據不得認定犯罪事實；不
    能證明被告犯罪者，應諭知無罪之判決，刑事訴訟法第154
    條第2 項、第301 條第1 項分別定有明文。又事實之認定，
    應憑證據，如未能發現相當證據，或證據不足以證明，自不
    能以推測或擬制之方法，為裁判基礎（最高法院40年台上字
    第86號判例意旨參照）；又認定犯罪事實所憑之證據，雖不
    以直接證據為限，間接證據亦包括在內，然而無論直接證據
    或間接證據，其為訴訟上之證明，須於通常一般之人均不致
    有所懷疑，而得確信其為真實之程度者，始得據為有罪之認
    定，倘其證明尚未達到此一程度，而有合理之懷疑存在而無
    從使事實審法院得有罪之確信時，即應由法院為諭知被告無
    罪之判決（最高法院76年台上字第4986號判例意旨參照）。
三、本件檢察官認被告涉犯前揭罪名，係以告訴人甲○○之指述
    、證人吳美玉於本院審理時之證述，又被告2 人對於上揭時
    、地駕駛車號4318—HC號自小客車一節坦承不諱，以及社區
    監視錄影光碟、翻拍照片等證據作為主要論據。
四、於本院審理時，被告2 人固然坦承有於94年10月28日凌晨2
    時13分許至同日時40分許，駕乘車號4318—HC號自小客車多
    次行經告訴人甲○○汽車被竊之桃園縣文化七路與文七二街
    口，惟均堅決否認有何竊盜犯行，並均辯稱：當天被告乙○○約被告丙○○一起去看房子，伊2 人相約在桃園縣龜山鄉
    的大明醫院，被告丙○○載被告乙○○上車後，被告2 人就
    被告丙○○懷孕之事在車上發生爭吵，所以在案發地點繞了
    好幾圈，期間被告乙○○有下車兩次到三次去抽煙或到車子
    附近去上廁所，後來被告丙○○就開車載被告乙○○離開等
    語。
五、經查：
  (一)聲請簡易判決處刑意旨雖指稱依社區監視錄影光碟內容顯示
    ：被告2 人所使用之4318—HC號自用小客車於94年10月28日
    凌晨2 時13分即出現在桃園縣龜山鄉○○○路與文七二街口
    ；於同日凌晨2 時17分，被告乙○○自4318—HC號自小客車
    下車；於同日凌晨2 時32分許，前開自小客車復出現在桃園
    縣龜山鄉○○○街39號附近；於同日凌晨2 時36分許，被告
    乙○○步行至桃園縣龜山鄉○○○街33號告訴人甲○○所使
    用5E—6280號自小客車停放處；於同日凌晨2 時39分許，5E
    —6280號自小客車遭竊；於同日凌晨2 時40分許，遭竊之車
    號5E—6280號自小客車跟隨在被告所駕駛4318—HC號自小客
    車一同沿文化七路往復興一路方向離去，並依此推論被告2
    人共同涉犯竊盜犯行。
  (二)但是，經本院勘驗現場路口之監視光碟，於上述時間4318—
    HC號自小客車確有前後3 次（即該日凌晨2 時13分54秒、同
    日時16分14秒、同日時33分44秒）由監視畫面右而左經過文
    化七路與文化七二街路口，但於凌晨2 時17分12秒，僅可見
    一人影自左而右行走，嗣於同日時17分35秒，該人影又自右
    向左折返；而於同日時36分46秒，又一人影復自左向右行走
    ，於同日時39分58秒，5E—6280號自小客車即遭竊，並自監
    視畫面右而左經過文化七路與文化七二街口。又於監視光碟
    內容中，並未見該人影係從被告2 人所駕乘之4318—HC號自
    小客車下車，亦無該人影步行至5E—6280號自小客車停放處
    之畫面，更無遭竊之5E—6280號自小客車係跟隨在被告2 人
    所駕駛4318—HC號自小客車一同沿文化七路往復興一路方向
    離去之畫面（見本院95年9 月13日審判筆錄所附之勘驗監視
    器畫面）。又上開監視畫面中之人影，甚為模糊，檢察官認
    此一人影即為被告乙○○，係以被告2 人於警詢時均供稱此
    人影係被告乙○○作為依據。然而被告乙○○於本院審理時
    ，則供稱係警員稱那裡沒有別人，應該就是伊，在警員要求
    下，伊才承認該人影係伊等語。本院參酌被告2 人於警詢時
    之指認照片，被告乙○○雖然指認：「4318—HC之車下車之
    人是我無誤」，被告丙○○則指認：「確為乙○○無誤」（
    見偵查卷第29頁），惟被告2 人於該照片另指認之「4318—
    HC號自小客車」，經本院勘驗結果，僅係原本即停放在路旁
    之靜止車輛（見同上本院勘驗監視器畫面），實際上並非被
    告2 人所駕乘之白色自小客車。再者，於該監視器畫面中之
    人影，實在無法明確辨認其面貌、體型，亦無從確認是否為
    被告乙○○，被告2 人於警局指認之程序確有瑕疵存在，被
    告乙○○上開辯稱當有採信之餘地。是以，該監視器畫面中
    所顯示之人影究竟是否為被告乙○○？又該人影是否確實是
    從被告2 人所駕駛之4318—HC號自小客車下車？尚皆存疑。
  (三)又證人吳美玉於本院審理中證稱：「當天晚上我12點多下班
    回家，因為之前我們那邊路燈壞掉，晚上有台電員工來修理
    ，凌晨兩點半左右，我就聽到車子防盜器在響，我以為是台
    電工程車倒車時撞到車子，我就走到我家二樓陽台往下看，
    沒看到人，過沒多久我看到有一個人從甲○○家門口（他家
    就在我家樓下）走過馬路，到甲○○車子停放的位置，我當
    時並不知道是他的車子，那個人走過去後開車門，然後把車
    子開走，我以為是正常的車主開車出去，沒有特別注意，直
    到隔天早上告訴人說他的車子遺失了，我才知道是他的車子
    被偷了」；「（問：小偷當天穿著如何？）外面套一件背心
    ，身高比那輛車子高一點點，體型是中等身材」；「（問：
    你有看到小偷打開車門，你有沒有看到他拿著什麼東西開車
    門？）沒有看到，我只有看到他的背影」；「（問：從警報
    器響到車子被偷走，時間多久？）不到兩分鐘。警報器響了
    之後我有出來看，先是沒有看到人，後來沒多久就看到有個
    人走過去開車門」；「（問：從那個人開車門到發動的時間
    ，是否與一般人開車發動的時間差不多？）是」等語明確。
    證人吳美玉既表示該竊車過程與一般人開車發動之時間差不
    多，而且該竊賊先係使警報器作響後，待兩分鐘均無人查看
    後，即將告訴人使用之車輛竊走，則該竊車之人衡情應係熟
    悉竊車技巧之慣竊。而目前社區監視器裝置數量非少，此為
    一般人所知悉，若被告2 人確係如此之慣竊，其欲竊取車輛
    又豈會駕駛自己所有之車輛在社區中繞行多次引人注目？且
    冒著遭監視器錄下車牌而為警查獲之風險？又證人吳美玉證
    述從該竊賊之背影觀之，該竊賊係中等身材，但依本院審理
    時所見，被告乙○○體型相當魁梧，亦迥不相同。自不能以
    上開社區監視器所拍攝之畫面以及證人吳美玉之證述，進而
    推論被告2 人有涉犯竊盜犯行。另告訴人甲○○，於案發時
    並未親身目睹，其所指述，乃係依據其觀看社區監視光碟，
    所得之意見或推測，也不能作為不利被告之證據。
  (四)綜上，檢察官所提證據即不能證明被告2 人有竊盜犯行，此
    外，亦查無其他積極證據足認本件失竊車輛確係被告2 人所
    竊取，則揆諸前開說明，應依法均諭知無罪之判決。
據上論斷，應依刑事訴訟法第452 條、第301 條第1 項，判決如
主文。
本案經檢察官董良造到庭執行職務。
中　　華　　民　　國　　96　　年　　1 　　月　　23　　日
                  刑事第十二庭審判長法  官  游紅桃
                                    法  官  王美玲
                                    法  官  江俊彥
以上正本證明與原本無異。
如不服本判決，應於判決送達後10日內向本院提出上訴狀（應附
繕本），上訴於臺灣高等法院。
　　　　　　　　　　　　　    　　  書記官　施春祝
中　　華　　民　　國　　96　　年　　1 　　月　　23　　日
